【裁判字號】    98,聲,254
【裁判日期】    980612
【裁判案由】    返還提存金
【裁判全文】
臺灣嘉義地方法院民事裁定             98年度聲字第254號
聲  請  人  臺灣中小企業銀行股份有限公司
法定代理人  乙○○
相  對  人  甲○○
上列聲請人聲請返還提存金事件，本院裁定如下：
    主  文
臺灣嘉義地方法院九十六年度存字第六七號提存事件聲請人所提
存之九十一年度甲類第四期中央政府建設公債，面額新臺幣捌拾
萬元，准予返還。
聲請程序費用由相對人負擔。
    理  由
一、按訴訟終結後，供擔保人證明已定20日以上之期間，催告受
    擔保利益人行使權利而未行使者，或法院依供擔保人之聲請
    ，通知受擔保利益人於一定期間內行使權利並向法院為行使
    權利之證明而未證明者，法院應依供擔保人之聲請，以裁定
    命返還其提存物或保證書，民事訴訟法第104條第1項第3款
    定有明文，依同法第106條之規定，於其他依法令供訴訟上
    之擔保者，亦準用之。其中所謂訴訟終結，在因假扣押或假
    處分所供擔保之場合，因該擔保係為保障受擔保利益人因該
    假扣押或假處分所受損害而設，倘執行法院已依假扣押或假
    處分裁定為假扣押或假處分之執行，則在供擔保人撤回假扣
    押或假處分之執行前，受擔保利益人所受損害仍可能繼續發
    生，損害額既尚未確定，自難強令其行使權利，必待供擔保
    人已撤回假扣押或假處分之執行，始得謂為訴訟終結（最高
    法院87年臺抗字第234號裁定意旨可資參照）。
二、本件聲請意旨略以：聲請人與相對人間假處分事件，聲請人
    前依本院96年度裁全字第11號假處分裁定，提供91年度甲類
    第4期中央政府建設公債，債券代號A91104，面額新臺幣80
    萬元供擔保，以本院96年度存字第67號擔保提存事件提存後
    ，聲請假處分執行相對人之財產，並經本院96年度執全字第
    55號受理。茲因聲請人業已聲請撤銷前開假處分裁定並撤回
    假扣押執行在案，且經聲請人向本院為行使權利之聲請，本
    院以98年度聲字第148號民事裁定，命相對人於一定期間行
    使權利，但相對人迄今逾期仍未行使，致該裁定確定在案，
    爰依法聲請返還所上開提存之擔保金等語。
三、聲請人上揭主張，業據提出假處分裁定、提存書、國庫保管
    品經收通知書、撤回假處分執行聲請狀、本院民事執行處塗
    銷查封登記函文、催告行使權利裁定（均為影本）等件為證
    ，並經本院依職權調閱本院96年度裁全字第11號、96年度執
    全字第55號假處分保全程序暨執行案卷、96年度存字第67
    號擔保提存案卷、98年度聲字第148號行使權利案卷等核閱
    屬實，符合民事訴訟法第104條第1項第3款所定之「訴訟終
    結」情形。又本院98年度聲字第148號裁定已定20日以上期
    間催告相對人行使權利迄未行使等情，亦有上開行使權利案
    卷、本院民事紀錄科查詢表3份附卷可證，揆諸首揭規定及
    說明，聲請人之聲請即有理由，應予准許。
四、依民事訴訟法第95條、第78條規定，裁定如主文。
中    華    民    國    98    年    6     月    12    日
                  民事第一庭法  官  陳俞婷
以上正本係照原本作成
如對本裁定抗告須於裁定送達後10日內向本院提出抗告狀
中    華    民    國    98    年    6    月    12    日
                        書記官  劉怡欣


司法院資訊處製作；財團法人民間司法改革基金會備份。
